最高法院民事裁定　　　　　　　　　 110年度台抗字第1161號
再 抗告 人　台鳳股份有限公司

法定代理人　黃建勛
代　理　人　吳尚昆律師
　　　　　　葉思慧律師
上列再抗告人因與鄭中平間行使股東權強制執行聲明異議事件，
對於中華民國110年8月9日臺灣高等法院裁定（110年度抗字第82
5號），提起再抗告，本院裁定如下：
    主  文
再抗告駁回。
再抗告程序費用由再抗告人負擔。
    理  由
按公司法第109 條規定於民國69年5月9日修正為「不執行業務之
股東，均得行使監察權；其監察權之行使，準用第48條之規定」
，立法理由明揭為配合有限公司修正採取董事單軌制，以董事取
代執行業務股東之地位，準用無限公司有關規定，另廢除有限公
司之監察人制度，由不執行業務股東行使監察權（自治監督），
以簡化有限公司之組織，強化其執行機關之功能。又不執行業務
股東行使監察權，準用同法第48條規定，得隨時向董事質詢公司
營業情形，查閱財產文件、帳簿、表冊，藉以核對並瞭解公司營
運，避免公司為董事所操縱，保障股東權益，以收公司治理（內
部監控）之功。準此，上開規定之「查閱」（調查閱覽），應為
擴張解釋，凡可達不執行業務股東瞭解及監控公司營運之規範目
的者，如影印、抄錄、照相等相類複製方式，均包括在內。
本件相對人鄭中平向臺灣臺北地方法院（下稱臺北地院）民事執
行處聲請強制執行，命再抗告人提出102年度至106年度財務報表
（含附註，下稱系爭財務報表）予相對人查閱及攝影、影印，司
法事務官以109 年度司執字第107571號處分（下稱原處分）駁回
相對人關於攝影、影印之聲請。相對人不服、聲明異議，臺北地
院以110 年度執事聲第64號裁定（下稱第64號裁定）撤銷原處分
。再抗告人不服，提起抗告，原法院以：相對人所持為執行名義
之臺北地院108年度訴字第1817號、原法院108年度上字第1477號
民事確定判決（下稱確定判決），其主文所載相對人「查閱」系
爭財務報表，尚包括攝影、影印等複製方式。原處分以相對人聲
請攝影、影印系爭財務報表逾越確定判決主文範圍，駁回相對人
此部分聲請，自有未洽。第64號裁定撤銷原處分，並無不合。因
而裁定駁回再抗告人之抗告。經核於法並無違誤。再抗告意旨猶
執陳詞，指摘原裁定不當，求予廢棄，非有理由。
據上論結，本件再抗告為無理由。依強制執行法第30條之1 ，民
事訴訟法第495條之1第2項、第481條、第449條第1項、第95條、
第78條，裁定如主文。
中    華    民    國   110    年    10    月    28    日
                      最高法院民事第五庭
                          審判長法官  袁  靜  文  
                                法官  林  金  吾  
                                法官  陳  靜  芬  
                                法官  許  秀  芬  
                                法官  石  有  為  
本件正本證明與原本無異
                                      書  記  官
中    華    民    國   110    年    11    月    15    日